臺灣高等法院民事裁定
111年度聲字第443號
聲  請  人  于白儂 
上列聲請人因與桃園市就業服務商業同業公會等間請求侵權行為
損害賠償事件（本院111年度上易字第789號），聲請法官迴避，
本院裁定如下： 
    主  文
聲請駁回。
    理  由
按民事訴訟法第33條第1項第2款規定法官有應自行迴避而不自
  行迴避以外之情形，足認其執行職務有偏頗之虞，據而聲請法
  官迴避者，應以法官對於訴訟標的有特別利害關係，或與當事
  人之一造有密切之交誼或嫌怨，或基於其他情形客觀上足疑其
  為不公平之審判者為其原因事實。若僅憑當事人之主觀臆測，
  或認法官就當事人聲明之證據不為調查、鑑定或指揮訴訟欠當
  ，不得謂法官執行職務有偏頗之虞（最高法院27年渝抗字第30
  4號、29年渝抗字第56號、69年台抗字第457號判決先例、90年
  度台抗字第39號裁判意旨參照）。且上開迴避之原因，依同法
  第34條第2項、第284條之規定，應提出能即時調查之證據以釋
  明之。
本件聲請人主張：伊與桃園市就業服務商業同業公會等間請求
  侵權行為損害賠償事件（本院111年度上易字第789號，下稱系
  爭訴訟事件），早於提起上訴時即將上訴理由狀送達對造，系
  爭訴訟事件卻通知伊補正前開書狀，伊與承辦書記官溝通無效
  ，曾投書司法信箱以保障權益，受命法官管靜怡是否因此心中
  嫌隙，殊堪研求；其於民國111年8月10日系爭訴訟事件第1次
  開庭時，公開表明其認為本件訴訟無理由，並稱這是灰色地帶
  ，如伊要這樣「種案」，法院案子審都審不完等語；無視於卷
  存證據顯示對造濫用訴訟防禦權，侵害伊之名譽，反而嘲諷伊
  如未提告檢察官怎會主動立案調查，並拒絕將伊之陳述載明於
  筆錄，甚至附合對造律師，杯葛伊所提調查證據之聲請，顯然
  悖於法官應保持客觀、中立之法官倫理，指揮訴訟有所偏頗，
  難期為公正之審判等語，故依首揭民事訴訟法規定，聲請管靜
  怡法官迴避。
惟查，聲請人於系爭訴訟事件前述準備期日到庭，受命法官管
  靜怡為釐清其請求對造賠償之事實，固闡明他案訴訟之勝敗有
  時存有中間灰色地帶，非全部訴訟結果都可認為乃構成侵害權
  利，否則法院案子會辦不完，惟同時亦表明如當事人之行為確
  有構成詆毀名譽，法院當然還是要調查等語。再者；兩造當日
  分別提及現各有偵查案件對其立案調查中，管靜怡法官於確認
  所述立案過程中，雖表達如無人提告檢方應該不會主動偵案之
  意見，惟聲請人一再陳稱對造乃為檢方（主動）立案，管靜怡
  法官最後亦未認定聲請人所述即為不實，並無公開表明其已認
  定系爭訴訟事件為無理由，或指摘聲請人有故意「種案」（即
  濫訴）及言語嘲諷上訴人之情事，業經本院勘驗系爭訴訟事件
  前述期日法庭錄音，並製作勘驗筆錄在卷可稽（見本院卷第25
  至32頁）。至於當事人聲請調查之證據應否准許，核屬訴訟指
  揮權行使之範疇，筆錄製作則為書記官之職權，均不得據以推
  認法官執行職務有偏頗之虞。此外，聲請人未能釋明管靜怡法
  官對於該訴訟之訴訟標的有何特別利害關係，或與當事人有何
  密切之交誼或嫌怨，或基於其他情形在客觀上足疑其為不公平
  審判之情事。則聲請人基於主觀之臆測，謂管靜怡法官執行職
  務有偏頗之虞，聲請其迴避，為無理由，應予駁回。
據上論結，本件聲請為無理由，爰裁定如主文。
中　　華　　民　　國　　111 　年　　10　　月　　17　　日
                  民事第七庭    
                      審判長法  官  林翠華
                            法  官  許炎灶
                            法  官  黃珮茹
正本係照原本作成。
不得抗告。
中　　華　　民　　國　　111 　年　　10　　月　　17　　日
  　　　　　　　　　　　　　書記官  黃文儀